【裁判字號】    99,簡上,134
【裁判日期】    990429
【裁判案由】    傷害
【裁判全文】
臺灣板橋地方法院刑事判決             99年度簡上字第134號
上  訴  人
即  被  告  甲○○
上列上訴人即被告因傷害案件，不服本院98年度簡字第9274號中
華民國98年12月31日第一審判決（聲請簡易判決處刑案號：98年
度偵字第21837 號），提起上訴，本院管轄之第二審合議庭判決
如下：
    主  文
上訴駁回。
甲○○緩刑貳年。
    事  實
一、甲○○於民國98年4 月28日凌晨2 時許，駕駛車號6957-TK
    號自用小客車，搭載友人乙○至臺北縣三重市○○街170 巷
    同安里活動中心，二人發生口角爭執，詎甲○○竟基於傷害
    人之身體之犯意，以腳踹、持雙截棍及徒手毆打乙○，致乙
    ○受有頭部後枕部紅腫瘀傷3 ×3 公分、兩側臉頰紅腫、胸
    骨紅腫壓痛、前臂左側擦傷4 ×2 公分、左側手肘擦傷3 ×
    1 公分、右手第3 、4 手指擦傷脫皮之傷害。嗣因乙○報警
    處理，始為警循線查悉上情。
二、案經乙○訴由臺北縣政府警察局三重分局報請臺灣板橋地方
    法院檢察署檢察官偵查起訴。
    理  由
一、上揭事實，業據被告甲○○於檢察官偵訊及本院審理時坦承
    不諱，核於告訴人乙○於偵訊時之指訴相合，並有驗傷診斷
    書1 份、傷勢照片7 幀、現場及車輛照片8 幀附卷可稽，足
    認被告之自白與事實相符。綜上，本案事證明確，被告犯行
    堪予認定，應依法論科。
二、核被告所為，係犯刑法第277 條第1 項之傷害罪。原審認被
    告犯罪事證明確，因而引用刑法第277 條第1 項、第41條第
    1 項前段、刑法施行法第1 條之1 第1 項、第2 項前段規定
    ，並審酌被告僅因細故，不循理性方式協調解決，卻私下以
    暴力相向，其行為實屬不該，兼衡告訴人所受傷勢程度及被
    告犯罪後之態度等一切情狀，判處拘役50日，如易科罰金，
    以新臺幣1 千元折算1 日，其認事用法均無違誤，量刑亦屬
    妥適。被告提起本件上訴，核無理由，應予駁回。惟查：被
    告前未曾因故意犯罪受有期徒刑以上刑之宣告，有臺灣高等
    法院被告前案紀錄表在卷可憑，其因一時衝動，致犯本罪，
    於本院審理時坦承犯行，良有悔意，且已與告訴人調解成立
    ，承諾分期賠償損害，有本院三重簡易簡易庭99年度司重小
    調字第173 號調解筆錄1 份可證（見本院第二審卷第26頁）
    ，本院因認所宣告之刑，以暫不執行為適當，爰併予宣告緩
    刑2 年，以勵自新。
據上論斷，應依刑事訴訟法第455 條之1 第1 項、第3 項、第36
8 條，刑法第74條第1 項第1 款，判決如主文。
本案經檢察官黃明絹到庭執行職務。
中    華    民    國    99    年    4     月    29    日
                  刑事第八庭    審判長法  官  陳鴻清
                                      法  官  劉安榕
                                      法  官  朱嘉川
以上正本證明與原本無異。
不得上訴。
                                      書記官  陳聖儒
中    華    民    國    99    年    4     月    30    日
附錄本案論罪科刑法條全文：
中華民國刑法第277條
傷害人之身體或健康者，處3 年以下有期徒刑、拘役或1 千元以
下罰金。
犯前項之罪因而致人於死者，處無期徒刑或7 年以上有期徒刑；
致重傷者，處3 年以上10年以下有期徒刑。

司法院資訊處製作；財團法人民間司法改革基金會備份。
